---
title: "Diagnostic IDEAv4"
date: "Analyse du `r format(Sys.Date(), '%d %B %Y')`"
output: 
  officedown::rdocx_document:
    reference_docx: template.docx
subtitle: Eléments de sortie d'analyse individuelle - Version 1.0
params:
  outdir : "tmp"
  data: "data"
  anon : FALSE
---

```{r setup, include=FALSE, message=FALSE, warning=FALSE}
knitr::knit_hooks$set(crop = knitr::hook_pdfcrop)
knitr::opts_chunk$set(echo = FALSE, message=FALSE, warning=FALSE, out.width = "100%", fig.align = "center",crop = TRUE)
library(officedown)
library(officer)
```

```{r ressources}
## Légende associée aux métadonnées du fichier .json
MTD_legende <- tibble::tribble(
  ~code,                                   ~nom,                                                      ~etendue,
  "MTD_00",      "Version du calculateur utilisée",                                                    "Alpha 10",
  "MTD_01",             "Identifiant exploitation",                                                       "Num 6",
  "MTD_02",                                  "SAU",                                           "0 à 10 000 (2 dc)",
  "MTD_03",                                  "UTH",                                           "0 à 10 000 (2 dc)",
  "MTD_04",                                "UTH F",                                              "0 à 100 (2 dc)",
  "MTD_05", "Tranche d’âge du chef d’exploitation", "«-25»,«25-35»,«35-45», «45-55»,«55-65» et «65+»",
  "MTD_06",      "Typologie d'exploitation (OTEX)",                                       "Codes OTEX simplifiés",
  "MTD_07",      "Surface en herbe en % de la SAU",                                              "0 à 100 (2 dc)",
  "MTD_08",               "Capital d’exploitation",                                             "0 à 100000 000",
  "MTD_09",                                  "EBE",                                    "– 1000 000 à 10000 000",
  "MTD_10",                     "Résultat courant",                                    "– 1000 000 à 10000 000",
  "MTD_11",      "Zone géographique (département)",                                      "liste des départements",
  "MTD_12",         "Atelier hors sol: oui / non",                                                      "0 ou 1",
  "MTD_13",                      "Année d'enquête",                                                       "Num 4",
  "MTD_14",                       "Type d’élevage",       "0 - pas d’élevage / 1 – monogastrique / 2 - herbivore",
  "MTD_15",              "Part des PP dans la SAU",                                              "0 à 100 (2 dc)",
  "MTD_16", "Usage des produits phytos: oui /non",                                                      "0 ou 1"
)

```

```{r input, include = FALSE}
outdir <- params$outdir
IDEAdata = params$data
metadata <- IDEAdata$metadata

dimensionsPlots(IDEAdata) %>% exportIDEA(outdir)
MakeTrees(IDEAdata) %>% exportIDEA(outdir)
radarPlots(IDEAdata) %>% exportIDEA(outdir)
PolarComponent(IDEAdata) %>% exportIDEA(outdir)
anon = FALSE
v <- metadata$MTD_01 %>% stringr::str_replace_all(" ","_")
```

```{r}
tab <- metadata %>%
  tidyr::gather(key = code, value = valeur) %>%
  dplyr::inner_join(MTD_legende, by ="code") %>%
  dplyr::select(`Métadonnée` = nom, Valeur = valeur) %>%
  dplyr::rowwise() %>%
  dplyr::mutate(Valeur = tidyr::replace_na(Valeur, "Iconnu(e)")) %>% 
  dplyr::ungroup()

knitr::kable(tab)
```

```{r}
fpar(run_linebreak())
fpar(external_img(src = "bandeau.png", width = 6.5, height = 0.9))
fpar(run_pagebreak())
```

# Lecture de la durabilité : approche par les trois dimensions de la durabilité

## Résultats globaux pour les trois dimensions

```{r}
min_val <- min(IDEAdata$dataset$dimension_value)
```

La note finale d'IDEA4 obtenue pour cette exploitation est de **`r min_val` / 100** (note la plus faible des trois dimensions).

```{r}
img_path <- file.path(outdir,v,"Dimensions",paste0(v,"_","Dimensions.png"))
fpar(external_img(src = img_path, width = 6.5, height = 4))
fpar(ftext('Figure 1 : Notes obtenues pour chaque dimension de la durabilité',prop = fp_text(italic = TRUE)), fp_p = fp_par(padding = 20,text.align = "center"))
fpar(run_pagebreak())
```

## Résultats lus selon les 13 composantes (histogramme)

```{r}
fpar(run_linebreak())
img_path <- file.path(outdir,v,"Dimensions",paste0(v,"_","Composantes.png"))
fpar(external_img(src = img_path, width = 6.5, height = 5))
fpar(ftext('Figure 2 : Notes de durabilité obtenues pour les 13 composantes',prop = fp_text(italic = TRUE)), fp_p = fp_par(padding = 20,text.align = "center"))
fpar(run_pagebreak())
```

## Résultats lus selon les 13 composantes (diagramme polarisé)

```{r}
img_path <- file.path(outdir,v,"Dimensions",paste0(v,"_","Composantes_polaires.png"))
fpar(external_img(src = img_path, width = 6.5, height = 6.5))
fpar(ftext('Figure 3 : Version polarisée des résultats lus selon les 13 composantes',prop = fp_text(italic = TRUE)), fp_p = fp_par(padding = 20,text.align = "center"))
fpar(run_pagebreak())
```

## Résultats détaillés par indicateur

### Indicateurs agroécologiques

```{r}
fpar(run_linebreak())
img_path <- file.path(outdir,v,"Dimensions",paste0(v,"_","Indicateurs Agroécologiques.png"))
fpar(external_img(src = img_path, width = 6.5, height = 7.3))
fpar(ftext('Figure 4 : Notes obtenues pour les 19 indicateurs agroécologiques, regroupés par composante',prop = fp_text(italic = TRUE)), fp_p = fp_par(padding = 20,text.align = "center"))
```

### Indicateurs socio-territoriaux

```{r}
fpar(run_linebreak())
img_path <- file.path(outdir,v,"Dimensions",paste0(v,"_","Indicateurs Socio-Territoriaux.png"))
fpar(external_img(src = img_path, width = 6.5, height = 7.6))
fpar(ftext('Figure 5 : Notes obtenues pour les 23 indicateurs socio-territoriaux, regroupés par composante',prop = fp_text(italic = TRUE)), fp_p = fp_par(padding = 20,text.align = "center"))
```

### Indicateurs économiques

```{r}
fpar(run_linebreak())
img_path <- file.path(outdir,v,"Dimensions",paste0(v,"_","Indicateurs Economiques.png"))
fpar(external_img(src = img_path, width = 6.5, height = 5.4))
fpar(ftext('Figure 6 : Notes obtenues pour les 11 indicateurs économiques, regroupés par composante',prop = fp_text(italic = TRUE)), fp_p = fp_par(padding = 20,text.align = "center"))
fpar(run_pagebreak())
```

<!---BLOCK_LANDSCAPE_START--->

# La seconde lecture de la durabilité : approche par les cinq propriétés de la durabilité

## Les cinq arbres éclairés des propriétés

```{r}
img_path <- file.path(outdir,v,"Propriétés","Arbres_éclairés",paste0(v,"_","Ancrage Territorial.png"))
fpar(external_img(src = img_path, width = 8.67, height = 4.72),fp_p = fp_par(text.align = "center"))
fpar(ftext('Figure 7 : Arbre éclairé de la propriété "Ancrage territorial"',prop = fp_text(italic = TRUE)), fp_p = fp_par(padding = 20,text.align = "center"))
fpar(run_pagebreak())
```

```{r}
img_path <- file.path(outdir,v,"Propriétés","Arbres_éclairés",paste0(v,"_","Autonomie.png"))
fpar(external_img(src = img_path, width = 8.67, height = 4.72),fp_p = fp_par(text.align = "center"))
fpar(ftext('Figure 8 : Arbre éclairé de la propriété "Autonomie"',prop = fp_text(italic = TRUE)), fp_p = fp_par(padding = 20,text.align = "center"))
fpar(run_pagebreak())
```

```{r}
img_path <- file.path(outdir,v,"Propriétés","Arbres_éclairés",paste0(v,"_","Capacité productive et reproductive de biens et de services.png"))
fpar(external_img(src = img_path, width = 8.67, height = 4.72),fp_p = fp_par(text.align = "center"))
fpar(ftext('Figure 9 : Arbre éclairé de la propriété "Capacité productive et reproductive de biens et de services"',prop = fp_text(italic = TRUE)), fp_p = fp_par(padding = 20,text.align = "center"))
fpar(run_pagebreak())
```

```{r}
img_path <- file.path(outdir,v,"Propriétés","Arbres_éclairés",paste0(v,"_","Responsabilité globale.png"))
fpar(external_img(src = img_path, width = 8.67, height = 5.5),fp_p = fp_par(text.align = "center"))
fpar(ftext('Figure 10 : Arbre éclairé de la propriété "Responsabilité globale"',prop = fp_text(italic = TRUE)), fp_p = fp_par(padding = 20,text.align = "center"))
fpar(run_pagebreak())
```

```{r}
img_path <- file.path(outdir,v,"Propriétés","Arbres_éclairés",paste0(v,"_","Robustesse.png"))
fpar(external_img(src = img_path, width = 8.27, height = 5.9),fp_p = fp_par(text.align = "center"))
fpar(ftext('Figure 11 : Arbre éclairé de la propriété "Robustesse"',prop = fp_text(italic = TRUE)), fp_p = fp_par(padding = 20,text.align = "center"))
```

## Synthèse : lecture globale par les propriétés

```{r}
img_path <- file.path(outdir,v,"Propriétés","Arbres_éclairés",paste0(v,"_","Global_zoom.png"))
fpar(external_img(src = img_path, width = 8.2, height = 5.51),fp_p = fp_par(text.align = "center"))
fpar(ftext("Figure 12 : Synthèse de la lecture par les propriétés avec un focus sur les premières branches d'agrégation",prop = fp_text(italic = TRUE)), fp_p = fp_par(padding = 20,text.align = "center"))
```

```{r}
img_path <- file.path(outdir,v,"Propriétés","Arbres_éclairés",paste0(v,"_","Global.png"))
fpar(external_img(src = img_path, width = 8.27, height = 5.9),fp_p = fp_par(text.align = "center"))
fpar(ftext("Figure 13 : Arbre éclairé global de la lecture par les propriétés",prop = fp_text(italic = TRUE)), fp_p = fp_par(padding = 20,text.align = "center"))
```

<!---BLOCK_LANDSCAPE_STOP--->

## Diagrammes radar des notes obtenues au sein de chaque propriété

```{r}
fpar(run_linebreak())
img_path <- file.path(outdir,v,"Propriétés",paste0(v,"_","Radar_Ancrage Territorial.png"))
fpar(external_img(src = img_path, width = 6.53, height = 2.76),fp_p = fp_par(text.align = "center"))
fpar(ftext('Figure 14 : Pourcentage du score maximal obtenu pour chaque indicateur rattaché à la propriété "Angrage territorial"',prop = fp_text(italic = TRUE)), fp_p = fp_par(padding = 20,text.align = "center"))
fpar(run_linebreak())
```

```{r}
img_path <- file.path(outdir,v,"Propriétés",paste0(v,"_","Radar_Autonomie.png"))
fpar(external_img(src = img_path, width = 6.53, height = 2.76),fp_p = fp_par(text.align = "center"))
fpar(ftext('Figure 15 : Pourcentage du score maximal obtenu pour chaque indicateur rattaché à la propriété "Autonomie"',prop = fp_text(italic = TRUE)), fp_p = fp_par(padding = 20,text.align = "center"))
fpar(run_linebreak())
```

```{r}
img_path <- file.path(outdir,v,"Propriétés",paste0(v,"_","Radar_Capacité productive et reproductive de biens et de services.png"))
fpar(external_img(src = img_path, width = 6.53, height = 2.76),fp_p = fp_par(text.align = "center"))
fpar(ftext('Figure 16 : Pourcentage du score maximal obtenu pour chaque indicateur rattaché à la propriété "Capacité productive et reproductive de biens et de services"',prop = fp_text(italic = TRUE)), fp_p = fp_par(padding = 20,text.align = "center"))
fpar(run_linebreak())
```

```{r}
img_path <- file.path(outdir,v,"Propriétés",paste0(v,"_","Radar_Responsabilité globale.png"))
fpar(external_img(src = img_path, width = 6.53, height = 2.76),fp_p = fp_par(text.align = "center"))
fpar(ftext('Figure 17 : Pourcentage du score maximal obtenu pour chaque indicateur rattaché à la propriété "Responsabilité globale"',prop = fp_text(italic = TRUE)), fp_p = fp_par(padding = 20,text.align = "center"))
fpar(run_linebreak())
```

```{r}
img_path <- file.path(outdir,v,"Propriétés",paste0(v,"_","Radar_Robustesse.png"))
fpar(external_img(src = img_path, width = 6.53, height = 2.76),fp_p = fp_par(text.align = "center"))
fpar(ftext('Figure 18 : Pourcentage du score maximal obtenu pour chaque indicateur rattaché à la propriété "Robustesse"',prop = fp_text(italic = TRUE)), fp_p = fp_par(padding = 20,text.align = "center"))
fpar(run_linebreak())
```
