---
title: "Diagnostic IDEAv4"
date: "Analyse du `r format(Sys.Date(), '%d %B %Y')`"
subtitle: Eléments de sortie d'analyse de groupe - Version 2.0
output: 
  powerpoint_presentation:
    slide_level: 3
    reference_doc: templates/template.pptx
params:
  outdir : "tmp"
  data: "data"
  dpi: 320
---

```{r setup, include=FALSE, message=FALSE, warning=FALSE}
library(knitr)
library(data.table)
knitr::opts_chunk$set(
	echo = FALSE,
	message = FALSE,
	warning = FALSE,
	out.width = "100%"
)
```

```{r input, include = FALSE}
outdir <- params$outdir
IDEA_plots <- params$data
IDEAdata <- IDEA_plots$data
metadata <- IDEAdata$metadata
n_farm <- nrow(metadata)

IDEATools::write_idea(IDEA_plots,output_directory = outdir, type = "local", dpi = params$dpi, quiet = TRUE)
```

## Lecture de la durabilité : approche par les trois dimensions de la durabilité

### Distribution des résultats du groupe

```{r fig.cap = "Figure 1 : Distribution des notes obtenues pour chaque dimension de la durabilité", fig.width = 7.95, fig.height=6.91}
knitr::include_graphics(file.path(outdir,Sys.Date(),paste0("Groupe_",n_farm),"Graphiques","Distribution_dimensions.png"))
```

### Résultats individuels globaux pour les trois dimensions

```{r fig.cap = "Figure 2 : Visualisation des notes obtenues par chaque exploitation pour chaque dimension de la durabilité",fig.width = 10.5, fig.height=13}
knitr::include_graphics(file.path(outdir,Sys.Date(),paste0("Groupe_",n_farm),"Graphiques","Histogramme_dimensions.png"))
```

### Résultats lus selon les 13 composantes

```{r fig.cap= "Figure 3 : Distribution des notes de durabilité obtenues pour chaque composante", fig.width = 11.3, fig.height=8.94}
knitr::include_graphics(file.path(outdir,Sys.Date(),paste0("Groupe_",n_farm),"Graphiques","Distribution_composantes.png"))
```

## Résultats détaillés par indicateur

### Indicateurs agroécologiques

```{r fig.cap= "Figure 4 : Distribution des notes obtenues pour les indicateurs agroécologiques, regroupés par composante", fig.width = 11.9, fig.height=12.5}
knitr::include_graphics(file.path(outdir,Sys.Date(),paste0("Groupe_",n_farm),"Graphiques","Distribution_indicateurs_agroecologiques.png"))
```

### Indicateurs socio-territoriaux

```{r fig.cap= "Figure 5 : Distribution des scores obtenus pour les indicateurs socio-territoriaux, regroupés par composante", fig.width = 11.9, fig.height=14}
knitr::include_graphics(file.path(outdir,Sys.Date(),paste0("Groupe_",n_farm),"Graphiques","Distribution_indicateurs_socio_territoriaux.png"))
```

### Indicateurs économiques

```{r fig.cap= "Figure 6 : Distribution des scores obtenus pour les indicateurs économiques, regroupés par composante", fig.width = 11.9, fig.height=11}
knitr::include_graphics(file.path(outdir,Sys.Date(),paste0("Groupe_",n_farm),"Graphiques","Distribution_indicateurs_economiques.png"))
```

## Lecture par les propriétés

### Matrice des propriétés

```{r fig.cap= "Figure 7 : Matrice des résultats par les propriétés du groupe", fig.width = 10.4, fig.height=6.82}
knitr::include_graphics(file.path(outdir,Sys.Date(),paste0("Groupe_",n_farm),"Graphiques","Matrice_propriétés.png"))
```

### Fréquence d'attribution des modalités

```{r fig.cap= "Figure 8 : Fréquence d'attribution de chaque modalité pour chaque propriété", fig.width = 14, fig.height=5}
knitr::include_graphics(file.path(outdir,Sys.Date(),paste0("Groupe_",n_farm),"Graphiques","Fréquence_propriétés.png"))
```
