---
title: "Diagnostic IDEAv4"
subtitle: Eléments de sortie d'analyse individuelle - Version 1.0
date: "Analyse du `r format(Sys.Date(), '%d %B %Y')`"
output: 
  pagedown::html_paged:
    highlight: haddock
    toc: true
    lot: true
    lof: true
    css: 
    - "style/IDEAreport.css"
params:
  outdir : "tmp"
  data: "data"
  dpi: 320
  prefix: "EA"
---

```{r setup, include=FALSE, message=FALSE, warning=FALSE}
knitr::opts_chunk$set(
	echo = FALSE,
	message = FALSE,
	warning = FALSE,
	dpi = params$dpi,
	out.width = "100%"
)
```

```{r legende}
ref_table <- IDEATools:::reference_table
```


```{r input, include = FALSE}
outdir <- params$outdir
IDEAdata <- params$data
prefix <- params$prefix
metadata <- IDEAdata$data$metadata

write_idea(IDEAdata,output_directory = outdir,type = "local", prefix = prefix, dpi = params$dpi, quiet = TRUE)
```

<p style="font-weight:600; font-size:36px">Données de l'exploitation</p>

<center>

```{r fig.align = "center"}
 
tab <- metadata %>%
  dplyr::bind_cols() %>% 
  tidyr::gather(key = indic_code, value = valeur) %>%
  dplyr::inner_join(ref_table, by ="indic_code") %>%
  dplyr::select(`Métadonnée` = indic_name, Valeur = valeur) %>%
  dplyr::rowwise() %>%
  dplyr::mutate(Valeur = tidyr::replace_na(Valeur, "Iconnu(e)")) %>% 
  dplyr::ungroup()

 knitr::kable(tab)
```

</center>

# Lecture de la durabilité : approche par les trois dimensions de la durabilité

## Résultats globaux pour les trois dimensions

```{r}
min_val <- min(IDEAdata$data$dataset$dimension_value)
```

La note finale d'IDEA4 obtenue pour cette exploitation est de **`r min_val` / 100** (note la plus faible des trois dimensions).

```{r  fig.width = 9.11, fig.height=5.6, fig.cap = "Notes obtenues pour chaque dimension de la durabilité"}
knitr::include_graphics(file.path(outdir,Sys.Date(),prefix,"Dimensions",paste0(prefix,"_","Dimensions.png")))
```


\newpage

## Résultats lus selon les 13 composantes (histogramme)

<br>

```{r fig.cap= "Notes de durabilité obtenues pour les 13 composantes", fig.width = 13.69, fig.height=10.5}
knitr::include_graphics(file.path(outdir,Sys.Date(),prefix,"Dimensions",paste0(prefix,"_","Composantes.png")))
```

\newpage

## Résultats lus selon les 13 composantes (diagramme polarisé)

```{r fig.cap= "Version polarisée des résultats lus selon les 13 composantes", fig.width = 13, fig.height=13}
knitr::include_graphics(file.path(outdir,Sys.Date(),prefix,"Dimensions",paste0(prefix,"_","Composantes polarisées.png")))
```

\newpage

## Résultats détaillés par indicateur

### Indicateurs agroécologiques

```{r fig.cap= "Notes obtenues pour les indicateurs agroécologiques, regroupés par composante", fig.width = 10.69, fig.height=12}
knitr::include_graphics(file.path(outdir,Sys.Date(),prefix,"Dimensions",paste0(prefix,"_","Indicateurs Agroécologiques.png")))
```

\newpage

### Indicateurs socio-territoriaux

```{r fig.cap= "Notes obtenues pour les indicateurs socio-territoriaux, regroupés par composante", fig.width = 10.69, fig.height=12.5}
knitr::include_graphics(file.path(outdir,Sys.Date(),prefix,"Dimensions",paste0(prefix,"_","Indicateurs Socio-Territoriaux.png")))
```

\newpage

### Indicateurs économiques

```{r fig.cap= "Notes obtenues pour les indicateurs économiques, regroupés par composante", fig.width = 10.69, fig.height=9}
knitr::include_graphics(file.path(outdir,Sys.Date(),prefix,"Dimensions",paste0(prefix,"_","Indicateurs Economiques.png")))
```

\newpage

# La seconde lecture par les propriétés de la durabilité

## Les cinq arbres éclairés des propriétés

```{r fig.cap= 'Arbre éclairé de la propriété "Ancrage territorial"'}
knitr::include_graphics(file.path(outdir,Sys.Date(),prefix,"Propriétés","Arbres éclairés",paste0(prefix,"_","Ancrage Territorial.png")), auto_pdf = TRUE)
```

```{r fig.cap= 'Arbre éclairé de la propriété "Autonomie"'}
knitr::include_graphics(file.path(outdir,Sys.Date(),prefix,"Propriétés","Arbres éclairés",paste0(prefix,"_","Autonomie.png")))
```

```{r fig.cap= 'Arbre éclairé de la propriété "Capacité productive et reproductive de biens et services"'}
knitr::include_graphics(file.path(outdir,Sys.Date(),prefix,"Propriétés","Arbres éclairés",paste0(prefix,"_","Capacité productive et reproductive de biens et de services.png")), auto_pdf = TRUE)
```

```{r fig.cap= 'Arbre éclairé de la propriété "Responsabilité globale"'}
knitr::include_graphics(file.path(outdir,Sys.Date(),prefix,"Propriétés","Arbres éclairés",paste0(prefix,"_","Responsabilité globale.png")))
```

```{r fig.cap= 'Arbre éclairé de la propriété "Robustesse"'}
knitr::include_graphics(file.path(outdir,Sys.Date(),prefix,"Propriétés","Arbres éclairés",paste0(prefix,"_","Robustesse.png")), auto_pdf = TRUE)
```

```{r fig.cap= 'Arbre éclairé global de la lecture par les propriétés'}
knitr::include_graphics(file.path(outdir,Sys.Date(),prefix,"Propriétés","Arbres éclairés",paste0(prefix,"_","Arbre global.png")))
```

```{r fig.cap= "Synthèse de la lecture par les propriétés avec un focus sur les premières branches d'agrégation"}
knitr::include_graphics(file.path(outdir,Sys.Date(),prefix,"Propriétés","Arbres éclairés",paste0(prefix,"_","Arbre synthétique.png")))
```

\newpage

## Diagrammes radar des notes obtenues au sein de chaque propriété


```{r fig.cap= 'Pourcentage du score maximal obtenu pour chaque indicateur rattaché à la propriété "Angrage territorial"', fig.width = 16.1, fig.height=7.61}
knitr::include_graphics(file.path(outdir,Sys.Date(),prefix,"Propriétés","Radars",paste0(prefix,"_","Ancrage Territorial.png")))
```

```{r fig.cap= 'Pourcentage du score maximal obtenu pour chaque indicateur rattaché à la propriété "Autonomie"', fig.width = 16.1, fig.height=7.61}
knitr::include_graphics(file.path(outdir,Sys.Date(),prefix,"Propriétés","Radars",paste0(prefix,"_","Autonomie.png")))
```

```{r fig.cap= 'Pourcentage du score maximal obtenu pour chaque indicateur rattaché à la propriété "Capacité productive et reproductive de biens et de services"', fig.width = 16.1, fig.height=7.61}
knitr::include_graphics(file.path(outdir,Sys.Date(),prefix,"Propriétés","Radars",paste0(prefix,"_","Capacité productive et reproductive de biens et de services.png")))
```

```{r fig.cap= 'Pourcentage du score maximal obtenu pour chaque indicateur rattaché à la propriété "Responsabilité globale"', fig.width = 16.1, fig.height=7.61}
knitr::include_graphics(file.path(outdir,Sys.Date(),prefix,"Propriétés","Radars",paste0(prefix,"_","Responsabilité globale.png")))
```

```{r fig.cap= 'Pourcentage du score maximal obtenu pour chaque indicateur rattaché à la propriété "Robustesse"', fig.width = 16.1, fig.height=7.61}
knitr::include_graphics(file.path(outdir,Sys.Date(),prefix,"Propriétés","Radars",paste0(prefix,"_","Robustesse.png")))
```
