---
title: "Diagnostic IDEA4"
date: "`r format(Sys.Date(), '%d %B %Y')`"
output:
  pdf_document:
    highlight: zenburn
    latex_engine: xelatex
    number_sections: yes
    toc: yes
    toc_depth: 3
    keep_tex: true
fontsize: 13pt
header-includes:
- \usepackage[french]{babel}
- \usepackage{lastpage}
- \usepackage{float}
- \usepackage{graphicx}
- \usepackage{caption}
- \usepackage{tocloft}
- \renewcommand\cftsecfont{\Large}
- \renewcommand\cftsubsecfont{\large}
- \renewcommand\cftsubsubsecfont{\large}
- \renewcommand\cftsecpagefont{\Large}
- \captionsetup[figure]{font=large}
- \usepackage{fancyhdr}
- \pagestyle{fancy}
- \fancyfoot[C]{Diagnostic IDEA4 - `r format(Sys.Date(), "%d %B %Y")`}
- \fancyfoot[R]{Page \thepage / \pageref{LastPage}}
mainfont: Carlito
subtitle: Eléments de sortie d'analyse individuelle - Version 0.1
params:
  outdir : "tmp"
  file : "file"
  anon : FALSE
editor_options:
  chunk_output_type: console
---

```{r setup, include=FALSE, message=FALSE, warning=FALSE}
knitr::opts_chunk$set(echo = FALSE, message=FALSE, warning=FALSE, out.width = "100%", fig.pos = "H")
options(shiny.maxRequestSize=30*1024^2)
library(dplyr)
library(tidyr)
library(ggplot2)
library(here)
library(IDEATools)
library(glue)
library(readr)
library(stringr)
```


```{r input, include = FALSE}
outdir <- params$outdir
file = params$file
anon = params$anon
```


```{r calcul IDEA, include = FALSE}
IDEAdata <- IDEATools::importIDEA(file, anonymous = FALSE)
IDEAresdim <- IDEATools::dimensionsPlots(IDEAdata)
IDEAresprop <- IDEATools::MakeTrees(IDEAdata)
IDEATools::exportIDEA(IDEAresdim,outdir = outdir)

res_prop <- IDEAdata$dataset
res_dim <- IDEAdata$dataset
metadata <- IDEAdata$metadata
nodes <- IDEAdata$nodes

```


```{r results = "asis"}
nom_files <- nodes$Global$nom_exploit[[1]]
cat(paste0("\\fancyfoot[L]{Exploitation : ",nom_files,"}"))
```

\vspace{+3cm}
\Large

```{r}
if (anon == FALSE) {
  
  names(metadata) = c("nom","A", "B")
  
  metadata <- metadata %>% filter(A %in% c("NOM Prénom :","Département :","Type d'exploitation :","Forme sociétaire :","SAU (hors forêt) :")) %>% 
    mutate(B = ifelse(A == "SAU (hors forêt) :", yes = round(as.numeric(B)) %>% as.character(), no = B))

  names(metadata) = c(" ", "  ","   ")
  knitr::kable(metadata[,2:3])
  
  }
```

\newpage

# Lecture par les dimensions

## Résultats pour les dimensions

\Large

```{r}
min_val <- min(res_dim$score_dim)
```

La note d'IDEA4 obtenue pour cette exploitation est de **`r min_val` / 100**.

\large

```{r fig.width = 9.11, fig.height=5.6}
print(IDEAresdim[[1]]$dimensions)
```

## Résultats pour les composantes

```{r fig.cap= "Composantes", fig.width = 13.69, fig.height=10.5}
print(IDEAresdim[[1]]$composantes)
```

## Résultats pour les indicateurs

### Indicateurs AgroEcologiques

```{r fig.cap= "Indicateurs AgroEcologiques", fig.width = 10.69, fig.height=12}
print(IDEAresdim[[1]]$indic_Agroécologique+ theme(panel.spacing = unit(1, "lines")))
```

### Indicateurs Socio-Territoriaux

```{r fig.cap= "Indicateurs socio-territoriaux", fig.width = 10.69, fig.height=13.5}
print(IDEAresdim[[1]]$`indic_Socio-Territoriale`+ theme(panel.spacing = unit(1, "lines")))
```

### Indicateurs Economiques

```{r fig.cap= "Indicateurs Economiques", fig.width = 10.69, fig.height=9}
print(IDEAresdim[[1]]$indic_Economique + theme(panel.spacing = unit(1, "lines"))) 
```

\hbox{}

# Lecture par les propriétés

## Arbres éclairé des propriétés

```{r}
v <- nodes$Global$nom_exploit[[1]] %>% stringr::str_replace_all(" ","_")
```

\rotatebox{270}{

\begin{minipage}{0.85\textheight}


```{r fig.cap= "Ancrage territorial"}
knitr::include_graphics(file.path(outdir,v,"Propriétés","Cartes_heuristiques","Ancrage.pdf"))
```

\end{minipage}}

\rotatebox{270}{
\begin{minipage}{\textheight}
```{r fig.cap= "Autonomie"}
knitr::include_graphics(file.path(outdir,v,"Propriétés","Cartes_heuristiques","Autonomie.pdf"))
```
\end{minipage}}

\rotatebox{270}{
\begin{minipage}{\textheight}
```{r fig.cap= "Capacité productive et reproductive de biens et services"}
knitr::include_graphics(file.path(outdir,v,"Propriétés","Cartes_heuristiques","Capacité.pdf"))
```
\end{minipage}}

\rotatebox{270}{
\begin{minipage}{\textheight}
```{r fig.cap= "Responsabilité globale"}
knitr::include_graphics(file.path(outdir,v,"Propriétés","Cartes_heuristiques","Responsabilité.pdf"))
```
\end{minipage}}

\rotatebox{270}{
\begin{minipage}{\textheight}
```{r fig.cap= "Robustesse"}
knitr::include_graphics(file.path(outdir,v,"Propriétés","Cartes_heuristiques","Robustesse.pdf"))
```
\end{minipage}}

\rotatebox{270}{
\begin{minipage}{\textheight}
```{r fig.cap= "Vision globale de la lecture par les propriétés"}
knitr::include_graphics(file.path(outdir,v,"Propriétés","Cartes_heuristiques","Global.pdf"))
```
\end{minipage}}

## Diagamme radar des scores obtenus au sein de chaque propriété

```{r} 
plist <- IDEAresdim[[1]]
```

```{r fig.cap= "Pourcentage du score maximal obtenu pour chaque indicateur rattaché à la propriété Angrage territorial", fig.width = 6, fig.height=7, fig.align="center"}
print(plist[["Ancrage Territorial"]])
```

```{r fig.cap= "Pourcentage du score maximal obtenu pour chaque indicateur rattaché à la propriété Autonomie", fig.width = 6, fig.height=7, fig.align="center"}
print(plist[["Autonomie"]])
```

```{r fig.cap= "Pourcentage du score maximal obtenu pour chaque indicateur rattaché à la propriété Capacité productive et reproductive de biens et services", fig.width = 6, fig.height=7, fig.align="center"}
print(plist[["Capacité productive et reproductive \nde biens et de services"]])
```

```{r fig.cap= "Pourcentage du score maximal obtenu pour chaque indicateur rattaché à la propriété Responsabilité globale", fig.width = 6, fig.height=7, fig.align="center"}
print(plist[["Responsabilité globale"]])
```

```{r fig.cap= "Pourcentage du score maximal obtenu pour chaque indicateur rattaché à la propriété Robustesse", fig.width = 6, fig.height=7, fig.align="center"}
print(plist[["Robustesse"]])
```


\newpage

# Légende

\footnotesize

```{r}
label_nodes %>% select(`Code Indicateur`=code_indicateur, `Nom Indicateur`=nom_indicateur, Niveau = level, Dimension = dimension, Composante = composante, dim) %>%
  mutate(no_code = parse_number(`Code Indicateur`)) %>%
  mutate(Niveau = factor(Niveau, levels = c("indicateur","noeud","branche","propriete"))) %>%
  arrange(Niveau,dim,no_code) %>%
  mutate(Dimension = as.character(Dimension)) %>%
  select(-dim, -no_code) %>%
  mutate(Composante = str_remove_all(Composante,"\\n")) %>%
  select(-Composante) %>%
  mutate(Dimension =ifelse(is.na(Dimension),yes = " ",no = Dimension)) %>%
  filter(Niveau == "indicateur") %>%
  select(-Niveau) %>%
  knitr::kable()
```
