---
title: "RAPPORT DE DIAGNOSTIC INDIVIDUEL IDEA 4"
output: 
  pdf_document:
    dev: cairo_pdf
    latex_engine: pdflatex
    includes: 
      before_body: templates/page_de_garde.tex
      in_header: templates/preamble.tex
toc: true
params:
  data: "data"
  dpi: 320
---


```{r setup, include=FALSE}
knitr::opts_chunk$set(echo = FALSE, out.width = "100%", fig.align = "center", dpi = params$dpi)

library(IDEATools)
IDEA_plots <- params$data
IDEA_data <- IDEA_plots$data
```

```{r}
nom_files <- IDEA_data$metadata$MTD_01
date <- IDEA_data$metadata$MTD_13
```

---
author: "`r nom_files`"
subtitle: `r paste0("Analyse du"," ",format(Sys.Date(),'%d/%m/%Y'))`
date : "`r date`"
---
  
```{r results = "asis"}
cat(paste0("\\fancyfoot[L]{Diagnostic individuel IDEA 4}"))
cat(paste0("\\fancyfoot[R]{",nom_files," | ",date,"}"))
cat(paste0("\\fancyhead[]{}"))
```

\newpage

# Principales caractéristiques structurelles

```{r}
tibble::tibble(metadata_code = names(IDEA_data$metadata), value = unlist(IDEA_data$metadata)) |> 
  merge(IDEATools:::reference_list$metadata, by = "metadata_code") |> 
  subset(select = c(metadata_name, value)) |> 
  setNames(c("Caractéristique", "Valeur")) |> 
  knitr::kable()
```

\newpage

# Lecture par les dimensions de la durabilité

## Résultats pour les 3 dimensions

\Large

```{r}
min_val <- min(unlist(IDEA_data$dataset$dimension_value))
```

La note de durabilité attribuée par IDEA4 à cette exploitation agricole est de
**`r min_val` / 100** (valeur la plus faible).

\large

```{r fig.width = 9.11, fig.height=5.6, fig.cap = "Résultats pour les 3 dimensions"} 
print(IDEA_plots$dimensions$plot_dimensions)
```

\newpage

## Résultats pour les 13 composantes

```{r fig.cap= "Résultats pour les 13 composantes", fig.width = 14.5, fig.height=14}
print(IDEA_plots$dimensions$plot_components + ggplot2::theme(text = ggplot2::element_text(size = 25)))
```

```{r fig.cap= "Résultats pour les 13 composantes, présentés sous forme d'histogramme polaire", fig.width = 8, fig.height=8}
print(IDEA_plots$dimensions$plot_components_polarised)
```

\newpage

## Résultats pour les 19 indicateurs Agroécologiques

```{r fig.cap= "Résultats pour les 19 indicateurs Agroécologiques", fig.width = 10.69, fig.height=11}
print(IDEA_plots$dimensions$plot_indic_ae)
```

\newpage

## Résultats pour les 23 indicateurs Socio-territoriaux

```{r fig.cap= "Résultats pour les 23 indicateurs Socio-territoriaux", fig.width = 10.69, fig.height=11}
print(IDEA_plots$dimensions$plot_indic_st)
```

\newpage

## Résultats pour les 11 indicateurs Economiques

```{r fig.cap= "Résultats pour les 11 indicateurs Economiques", fig.width = 10.69, fig.height = 11}
print(IDEA_plots$dimensions$plot_indic_ec)
```

# Lecture par les propriétés des systèmes agricoles durables

## Résultats globaux synthétiques

\begin{center}
\rotatebox{270}{

\begin{minipage}{0.9\textheight}

```{r global, fig.width = 45, fig.height = 28, out.width="100%", echo = FALSE, fig.align = "center"}
print(IDEA_plots$trees$Global)
```

\end{minipage}}
\end{center}

\newpage

## Propriété "Autonomie"


\begin{center}
\rotatebox{270}{

\begin{minipage}{0.9\textheight}

```{r autonomie, fig.width = 48, fig.height = 30, out.width="100%", echo = FALSE}
print(IDEA_plots$trees$Autonomie)
```

\end{minipage}}
\end{center}

\newpage

## Propriété "Capacité productive et reproductive de biens et de services"

\begin{center}
\rotatebox{270}{

\begin{minipage}{0.9\textheight}

```{r capacite, fig.width = 48, fig.height = 30, out.width="100%", echo = FALSE}
print(IDEA_plots$trees$Capacite)
```

\end{minipage}}
\end{center}

\newpage

## Propriété "Responsabilité Globale"

\begin{center}
\rotatebox{270}{

\begin{minipage}{0.9\textheight}

```{r responsabilite, fig.width = 49, fig.height = 37, out.width="100%", echo = FALSE}
print(IDEA_plots$trees$Responsabilite)
```

\end{minipage}}
\end{center}

\newpage

## Propriété "Ancrage Territorial"

\begin{center}
\rotatebox{270}{

\begin{minipage}{0.9\textheight}

```{r ancrage, fig.width = 33, fig.height = 20, out.width='100%', echo = FALSE}
print(IDEA_plots$trees$Ancrage)
```

\end{minipage}}
\end{center}

\newpage

## Propriété "Robustesse"

\begin{center}
\rotatebox{270}{

\begin{minipage}{0.9\textheight}

```{r robustesse, fig.width = 40, fig.height = 26, out.width="100%", echo = FALSE}
print(IDEA_plots$trees$Robustesse)
```

\end{minipage}}
\end{center}

## Diagrammes radar des indicateurs de chaque propriété

```{r fig.cap= 'Pourcentage du score maximal obtenu pour chaque indicateur rattaché à la propriété "Angrage territorial"', fig.width = 16.1, fig.height=6.5, fig.align="center"}
print(IDEA_plots$radars$radar_Ancrage)
```

<br>

```{r fig.cap= 'Pourcentage du score maximal obtenu pour chaque indicateur rattaché à la propriété "Autonomie"', fig.width = 16.1, fig.height=6.5, fig.align="center"}
print(IDEA_plots$radars$radar_Autonomie)
```

```{r fig.cap= 'Pourcentage du score maximal obtenu pour chaque indicateur rattaché à la propriété "Capacité productive et reproductive de biens et services"', fig.width = 16.1, fig.height=7.61, fig.align="center"}
print(IDEA_plots$radars$radar_Capacite)
```

```{r fig.cap= 'Pourcentage du score maximal obtenu pour chaque indicateur rattaché à la propriété "Responsabilité globale"', fig.width = 16.1, fig.height=7.61, fig.align="center"}
print(IDEA_plots$radars$radar_Responsabilite)
```

```{r fig.cap= 'Pourcentage du score maximal obtenu pour chaque indicateur rattaché à la propriété "Robustesse"', fig.width = 16.1, fig.height=7.61, fig.align="center"}
print(IDEA_plots$radars$radar_Robustesse)
```


