---
title: "Diagnostic IDEAv4"
date: "Analyse du `r format(Sys.Date(), '%d %B %Y')`"
output: 
  officedown::rdocx_document:
    reference_docx: templates/template.docx
    toc: true
subtitle: Eléments de sortie d'analyse de groupe - Version 1.0
params:
  outdir : "tmp"
  data: "data"
  dpi: 320
---

```{r setup, include=FALSE, message=FALSE, warning=FALSE}
library(knitr)
knitr::opts_chunk$set(
	echo = FALSE,
	message = FALSE,
	warning = FALSE,
	dpi = params$dpi,
	out.width = "100%"
)
library(officedown)
library(officer)
```

```{r input, include = FALSE}
outdir <- params$outdir
IDEA_plots <- params$data
IDEAdata <- IDEA_plots$data
metadata <- IDEAdata$metadata
n_farm <- nrow(metadata)

write_idea(IDEA_plots,output_directory = outdir,type = "local", dpi = params$dpi, quiet = TRUE)
```

```{r}
fpar(ftext(paste0("Nombre d'exploitations : ",nrow(metadata)),prop = fp_text(bold = TRUE)), fp_p = fp_par(padding = 20,text.align = "center"))
```

```{r}
fpar(run_linebreak())
fpar(external_img(src = "bandeau.png", width = 6.5, height = 0.9))
fpar(run_pagebreak())
```

# Lecture de la durabilité : approche par les trois dimensions de la durabilité

## Résultats collectifs globaux pour les trois dimensions

```{r}
fpar(run_linebreak())
img_path <- file.path(outdir,Sys.Date(),paste0("Groupe_",n_farm),"Graphiques","Distribution_dimensions.png")
fpar(external_img(src = img_path, width = 6.5, height = 5.68))
fpar(ftext('Figure 1 : Distribution des notes obtenues pour chaque dimension de la durabilité',prop = fp_text(italic = TRUE)), fp_p = fp_par(padding = 20,text.align = "center"))
fpar(run_pagebreak())
```


## Résultats individuels globaux pour les trois dimensions

```{r}
fpar(run_linebreak())
img_path <- file.path(outdir,Sys.Date(),paste0("Groupe_",n_farm),"Graphiques","Histogramme_dimensions.png")
fpar(external_img(src = img_path, width = 6.5, height = 5.68))
fpar(ftext('Figure 2 : Visualisation des notes obtenues par chaque exploitation pour chaque dimension de la durabilité',prop = fp_text(italic = TRUE)), fp_p = fp_par(padding = 20,text.align = "center"))
fpar(run_pagebreak())
```

## Résultats lus selon les 13 composantes

```{r}
fpar(run_linebreak())

img_path <- file.path(outdir,Sys.Date(),paste0("Groupe_",n_farm),"Graphiques","Distribution_composantes.png")
fpar(external_img(src = img_path, width = 6.5, height = 5.1))
fpar(ftext('Figure 3 :  Distribution des notes de duabilité obtenues pour chaque composante',prop = fp_text(italic = TRUE)), fp_p = fp_par(padding = 20,text.align = "center"))
fpar(run_pagebreak())
```

## Résultats détaillés par indicateur

### Indicateurs agroécologiques

```{r}
fpar(run_linebreak())
img_path <- file.path(outdir,Sys.Date(),paste0("Groupe_",n_farm),"Graphiques","Distribution_indicateurs_agroecologiques.png")
fpar(external_img(src = img_path, width = 6.5, height = 6.70))
fpar(ftext('Figure 4 :  Distribution des notes obtenues pour les indicateurs agroécologiques, regroupés par composante',prop = fp_text(italic = TRUE)), fp_p = fp_par(padding = 20,text.align = "center"))
fpar(run_pagebreak())
```

### Indicateurs socio-territoriaux

```{r}
fpar(run_linebreak())
img_path <- file.path(outdir,Sys.Date(),paste0("Groupe_",n_farm),"Graphiques","Distribution_indicateurs_socio_territoriaux.png")
fpar(external_img(src = img_path, width = 6.5, height = 7.49))
fpar(ftext('Figure 5 :  Distribution des notes obtenues pour les indicateurs socio-territoriaux, regroupés par composante',prop = fp_text(italic = TRUE)), fp_p = fp_par(padding = 20,text.align = "center"))
```

### Indicateurs économiques

```{r}
fpar(run_linebreak())
img_path <- file.path(outdir,Sys.Date(),paste0("Groupe_",n_farm),"Graphiques","Distribution_indicateurs_economiques.png")
fpar(external_img(src = img_path, width = 6.5, height = 5.9))
fpar(ftext('Figure 6 :  Distribution des notes obtenues pour les indicateurs économiques, regroupés par composante',prop = fp_text(italic = TRUE)), fp_p = fp_par(padding = 20,text.align = "center"))
fpar(run_pagebreak())
```

# La seconde lecture de la durabilité : approche par les cinq propriétés de la durabilité

## Matrice des résultats individuels

```{r}
fpar(run_linebreak())
img_path <- file.path(outdir,Sys.Date(),paste0("Groupe_",n_farm),"Graphiques","Matrice_propriétés.png")
fpar(external_img(src = img_path, width = 6.5, height = 3.9))
fpar(ftext('Figure 7 :  Matrice collective des résultats individuels par les propriétés',prop = fp_text(italic = TRUE)), fp_p = fp_par(padding = 20,text.align = "center"))
```

## Fréquence d'attribution de chaque modalité

```{r}
fpar(run_linebreak())
img_path <- file.path(outdir,Sys.Date(),paste0("Groupe_",n_farm),"Graphiques","Fr\u00e9quence_propri\u00e9t\u00e9s.png")
fpar(external_img(src = img_path, width = 6.5, height = 3.9))
fpar(ftext("Figure 8 :  Fréquence d'attribution de chaque modalité pour chaque propriété",prop = fp_text(italic = TRUE)), fp_p = fp_par(padding = 20,text.align = "center"))
```
