---
title: "Diagnostic IDEAv4"
subtitle: Eléments de sortie d'analyse de groupe - Version 1.0
date: "Analyse du `r format(Sys.Date(), '%d %B %Y')`"
output: 
  pagedown::html_paged:
    highlight: haddock
    toc: true
    lot: true
    lof: true
    css: 
    - "style/IDEAreport.css"
params:
  outdir : "tmp"
  data: "data"
  dpi: 320
---

```{r setup, include=FALSE, message=FALSE, warning=FALSE}
knitr::opts_chunk$set(
	echo = FALSE,
	message = FALSE,
	warning = FALSE,
	dpi = params$dpi,
	out.width = "100%"
)
```

```{r ressources}
ref_table <- IDEATools:::reference_table
```

```{r input, include = FALSE}
outdir <- params$outdir
IDEAdata <- params$data
metadata <- IDEAdata$data$metadata
n_farm <- nrow(metadata)

write_idea(IDEAdata,output_directory = outdir,type = "local", dpi = params$dpi, quiet = TRUE)
```

# Lecture de la durabilité : approche par les trois dimensions de la durabilité

## Résultats collectifs globaux pour les trois dimensions

### Distribution des résultats du groupe

```{r fig.cap = "Figure 1 : Distribution des notes obtenues pour chaque dimension de la durabilité", fig.width = 7.95, fig.height=6.91}
knitr::include_graphics(file.path(outdir,Sys.Date(),paste0("Groupe_",n_farm),"Graphiques","Distribution_dimensions.png"))
```

\newpage

## Résultats individuels globaux pour les trois dimensions

```{r fig.cap = "Figure 2 : Visualisation des notes obtenues par chaque exploitation pour chaque dimension de la durabilité",fig.width = 10.5, fig.height=13}
knitr::include_graphics(file.path(outdir,Sys.Date(),paste0("Groupe_",n_farm),"Graphiques","Histogramme_dimensions.png"))
```

\newpage

## Résultats lus selon les 13 composantes

```{r fig.cap= "Figure 3 : Distribution des notes de durabilité obtenues pour chaque composante", fig.width = 11.3, fig.height=8.94}
knitr::include_graphics(file.path(outdir,Sys.Date(),paste0("Groupe_",n_farm),"Graphiques","Distribution_composantes.png"))
```

\newpage

## Résultats détaillés par indicateur

### Indicateurs agroécologiques

```{r fig.cap= "Figure 4 : Distribution des notes obtenues pour les indicateurs agroécologiques, regroupés par composante", fig.width = 11.9, fig.height=12.5}
knitr::include_graphics(file.path(outdir,Sys.Date(),paste0("Groupe_",n_farm),"Graphiques","Distribution_indicateurs_agroecologiques.png"))
```

### Indicateurs socio-territoriaux

```{r fig.cap= "Figure 5 : Distribution des scores obtenus pour les indicateurs socio-territoriaux, regroupés par composante", fig.width = 11.9, fig.height=14}
knitr::include_graphics(file.path(outdir,Sys.Date(),paste0("Groupe_",n_farm),"Graphiques","Distribution_indicateurs_socio_territoriaux.png"))
```

### Indicateurs économiques

```{r fig.cap= "Figure 6 : Distribution des scores obtenus pour les indicateurs économiques, regroupés par composante", fig.width = 11.9, fig.height=11}
knitr::include_graphics(file.path(outdir,Sys.Date(),paste0("Groupe_",n_farm),"Graphiques","Distribution_indicateurs_economiques.png"))
```

\newpage

# Lecture par les propriétés

## Matrice des résultats individuels

```{r fig.cap= "Figure 7 : Matrice des résultats par les propriétés du groupe", fig.width = 10.4, fig.height=6.82}
knitr::include_graphics(file.path(outdir,Sys.Date(),paste0("Groupe_",n_farm),"Graphiques","Matrice_propriétés.png"))
```

## Fréquence d'attribution de chaque modalité

```{r fig.cap= "Figure 8 : Fréquence d'attribution de chaque modalité pour chaque propriété", fig.width = 10, fig.height=5}
knitr::include_graphics(file.path(outdir,Sys.Date(),paste0("Groupe_",n_farm),"Graphiques","Fréquence_propriétés.png"))
```
