---
title: "RAPPORT DE DIAGNOSTIC DE GROUPE IDEA 4"
output: 
  pdf_document:
    latex_engine: pdflatex
    includes: 
      before_body: templates/page_de_garde_group.tex
      in_header: templates/preamble.tex
toc: true
params:
  data: "data"
---

```{r setup, include=FALSE, message=FALSE, warning=FALSE}
knitr::opts_chunk$set(echo = FALSE, message=FALSE, warning=FALSE, out.width = "100%")

library(IDEATools)
IDEAdata <- params$data
metadata <- IDEAdata$data$metadata
n_farm <- nrow(metadata)
```

```{r}
nom_files <- metadata$MTD_01
date <- metadata$MTD_13
```

---
author: "`r paste(nom_files, collapse = ", ")`"
subtitle: `r paste0("Analyse du"," ",format(Sys.Date(),'%d/%m/%Y'))`
date : "`r paste(date, collapse = ", ")`"
---

```{r results = "asis"}
cat(paste0("\\fancyhead[]{}"))
```

# Principales caractéristiques structurelles

Nombre d'exploitations : **`r n_farm`**

```{r}
metadata |>
  dplyr::mutate(MTD_02 = round(MTD_02, 1)) |>
  dplyr::mutate(MTD_15 = round(MTD_15, 1)) |>
  dplyr::mutate(MTD_03 = round(MTD_03, 1)) |>
  dplyr::mutate(MTD_08 = round(MTD_08, 0)) |>
  dplyr::mutate(MTD_09 = round(MTD_09, 0)) |>
  dplyr::mutate(MTD_10 = round(MTD_10, 0)) |>
  dplyr::select(MTD_02, MTD_15, MTD_03, MTD_08, MTD_09, MTD_10) |>
  tidyr::pivot_longer(dplyr::everything()) |>
  dplyr::inner_join(IDEATools:::reference_list$metadata, by = c("name" = "metadata_code")) |>
  dplyr::select(Variable = metadata_name, value) |>
  dplyr::group_by(Variable) |>
  dplyr::summarise(
    "Percentile 5" = stats::quantile(value, 0.05, na.rm=TRUE),
    "Quartile 1" = stats::quantile(value, 0.25, na.rm=TRUE),
    "Moyenne" = round(mean(value, na.rm=TRUE)),
    "Médiane" = stats::median(value, na.rm=TRUE),
    "Quartile 3" = stats::quantile(value, 0.75, na.rm=TRUE), 
    "Percentile 95" = stats::quantile(value, 0.95, na.rm=TRUE)
  ) |> 
  dplyr::mutate(Variable = c("Capital d'exploitation (€)", "EBE (€)", "Part des PP dans la SAU (%)", "Résultat courant (€)", "SAU (ha)", "UTH")) |> 
  gt::gt() |> 
  gt::tab_header(title = "Caractéristiques numériques") |> 
  gt::tab_options(table.width = gt::pct(100))
```

\newpage

```{r}
unique_age <- unique(metadata$MTD_05)
unique_atelier<- data.frame(MTD = unique(metadata$MTD_12)) |> dplyr::mutate(MTD = ifelse(MTD == "1", yes = "oui", no = "non")) |> unlist(use.names = FALSE)
unique_elevage <- dplyr::tibble(MTD = metadata$MTD_14) |>
  dplyr::mutate(MTD = dplyr::case_when(MTD == 0 ~ "Pas d'élevage",
                         MTD == 1 ~ "Monogastrique",
                         TRUE ~ "Herbivore")) |>
  dplyr::pull(MTD) |> unique()

possible_age <- dplyr::tibble(
  metadata_name = "Tranche d’âge du chef d’exploitation",
  value = c("-25","26-35","36-45", "46-55","56-65","65+"),
  n = 0
) |>
  dplyr::filter(!value %in% unique_age)

possible_atelier <- dplyr::tibble(
  metadata_name = "Atelier hors sol",
  value = c("oui","non"),
  n = 0
) |>
  dplyr::filter(!value %in% unique_atelier)

possible_elevage <- dplyr::tibble(
  metadata_name = "Type d’élevage",
  value = c("Pas d'élevage","Monogastrique","Herbivore"),
  n = 0
)|>
  dplyr::filter(!value %in% unique_elevage)

metadata |>
  dplyr::select(MTD_05,MTD_06,MTD_11,MTD_12,MTD_12,MTD_13,MTD_14) |>
  dplyr::mutate(MTD_12 = ifelse(MTD_12 == "1", yes = "oui", no = "non")) |> 
  dplyr::mutate(MTD_14 = dplyr::case_when(MTD_14 == 0 ~ "Pas d'élevage",
                            MTD_14 == 1 ~ "Monogastrique",
                            TRUE ~ "Herbivore")) |>
  tidyr::pivot_longer(dplyr::everything()) |>
  dplyr::inner_join(IDEATools:::reference_list$metadata, by = c("name" = "metadata_code")) |>
  dplyr::select(metadata_name, value) |>
  dplyr::rowwise() |> 
  dplyr::mutate(metadata_name = ifelse(grepl(x = metadata_name, pattern = "Atelier"), yes = "Atelier hors sol", no = metadata_name))
  dplyr::ungroup() |> 
  dplyr::group_by(metadata_name) |>
  dplyr::count(value) |>
  dplyr::bind_rows(possible_age, possible_elevage, possible_atelier) |>
  dplyr::arrange(metadata_name,value,n) |> 
  dplyr::select("Nom" = metadata_name, "Modalité" = value, "Nombre d'exploitations" = n) |> 
  gt::gt() |> 
  gt::tab_header(title = "Caractéristiques catégorielles") |> 
  gt::tab_options(table.width = gt::pct(100))
```

\newpage

# Lecture par les dimensions de la durabilité

## Résultats pour les 3 dimensions 

```{r fig.cap = "Distribution des notes obtenues pour chaque dimension de la durabilité sur une échelle de 0 à 100", fig.width = 7.95, fig.height=6.91}
print(IDEAdata$dimensions_boxplot)
```

\newpage

```{r fig.cap = "Notes obtenues par chaque exploitation agricole pour chaque dimension de la durabilité",fig.width = 10.5, fig.height=8}
print(IDEAdata$dimensions_histogram)
```

\newpage

## Résultats pour les 13 composantes

```{r fig.cap= "Distribution des notes de durabilité obtenues pour chaque composante", fig.width = 13, fig.height=13}
print(IDEAdata$components_boxplot + ggplot2::theme(axis.text = ggplot2::element_text(size = 20)))
```

\newpage

## Résultats détaillés par indicateur

```{r fig.cap= "Distribution des notes obtenues pour les indicateurs agroécologiques, regroupés par composante", fig.width = 11.9, fig.height=11.8}
print(IDEAdata$indic_ae_boxplot)
```

```{r fig.cap= "Distribution des scores obtenus pour les indicateurs tocio-territoriaux, regroupés par composante", fig.width = 11.9, fig.height=14}
print(IDEAdata$indic_st_boxplot)
```

```{r fig.cap= "Distribution des scores obtenus pour les indicateurs économiques, regroupés par composante", fig.width = 11.9, fig.height=12}
print(IDEAdata$indic_ec_boxplot+ ggplot2::theme(axis.text = ggplot2::element_text(size = 13))) 
```

\newpage

# Lecture par les propriétés des systèmes agricoles durables

## Matrice des résultats individuels

```{r fig.cap= "Matrice des résultats par les propriétés du groupe", fig.width = 10.4, fig.height=6.82}
print(IDEAdata$heatmap)
```

\newpage

## Fréquence d'attribution de chaque modalité

\begin{center}
\rotatebox{270}{

\begin{minipage}{0.9\textheight}

```{r freq, fig.width = 33, fig.height = 20, out.width='100%', echo = FALSE}
ggplot2::ggplot(IDEAdata$freq_plot$data,ggplot2::aes(x = node_name, y = prop, fill = result)) +
      ggplot2::geom_col(position = "stack", color ="black") +
      ggplot2::geom_label(ggplot2::aes(label = paste0(round(prop),"%")),position = ggplot2::position_stack(vjust = 0.5),size = 17) +
      ggplot2::scale_fill_identity("\uc9valuation", guide = ggplot2::guide_legend(reverse = TRUE), labels = c("Très défavorable","Défavorable","Favorable","Très favorable")) +
      theme_idea() +
      ggplot2::coord_flip() +
      ggplot2::theme(axis.text = ggplot2::element_text(size = 45),axis.title = ggplot2::element_text(size = 45), legend.text = ggplot2::element_text(size = 45), legend.title = ggplot2::element_text(size = 50)) +
      ggplot2::labs(x = "", y = "Fr\u00e9quence (%)") +
      ggplot2::scale_y_continuous(breaks = seq(0,100,5))
```

\end{minipage}}
\end{center}

