---
title: "Diagnostic IDEAv4"
date: "Analyse du `r format(Sys.Date(), '%d %B %Y')`"
output: 
  officedown::rdocx_document:
    reference_docx: templates/template.docx
subtitle: Eléments de sortie d'analyse individuelle - Version 2.0
params:
  outdir : "tmp"
  data: "data"
  prefix: "EA"
---

```{r setup, include=FALSE, message=FALSE, warning=FALSE}
knitr::knit_hooks$set(crop = knitr::hook_pdfcrop)
knitr::opts_chunk$set(echo = FALSE, message=FALSE, warning=FALSE, out.width = "100%", fig.align = "center",crop = TRUE)
library(officedown)
library(officer)
library(IDEATools)
```


```{r ressources}
IDEA_plots <- params$data
IDEAdata <- IDEA_plots$data
outdir <- params$outdir
prefix = params$prefix

write_idea(IDEA_plots, output_directory = outdir, type = "local", prefix = prefix, quiet = TRUE)
```


# Caractéristiques principales de l'exploitation {-}
- Année : `r IDEAdata$metadata$MTD_13`
- Département : `r IDEAdata$metadata$MTD_11`
- SAU : `r IDEAdata$metadata$MTD_02` hectares
- OTEX : `r IDEAdata$metadata$MTD_06`
- EBE : `r as.character(round(IDEAdata$metadata$MTD_09,2))`€
- UTH : `r IDEAdata$metadata$MTD_03` individus


```{r}
fpar(external_img(src = "bandeau.png", width = 6.5, height = 0.9))
fpar(run_pagebreak())
```

# Lecture de la durabilité : approche par les trois dimensions de la durabilité

## Résultats globaux pour les trois dimensions

```{r}
min_val <- min(unlist(IDEAdata$dataset$dimension_value))
```

La note finale d'IDEA4 obtenue pour cette exploitation est de **`r min_val` / 100** (note la plus faible des trois dimensions).

```{r}
img_path <- file.path(outdir,Sys.Date(),prefix,"Dimensions",paste0(prefix,"_","Dimensions.png"))
fpar(external_img(src = img_path, width = 6.5, height = 4))
fpar(ftext('Figure 1 : Notes obtenues pour chaque dimension de la durabilité',prop = fp_text(italic = TRUE)), fp_p = fp_par(padding = 20,text.align = "center"))
fpar(run_pagebreak())
```

## Résultats lus selon les 13 composantes (histogramme)

```{r}
img_path <- file.path(outdir,Sys.Date(),prefix,"Dimensions",paste0(prefix,"_","Composantes.png"))
fpar(external_img(src = img_path, width = 6.5, height = 5))
fpar(ftext('Figure 2 : Notes de durabilité obtenues pour les 13 composantes',prop = fp_text(italic = TRUE)), fp_p = fp_par(padding = 20,text.align = "center"))
fpar(run_pagebreak())
```

## Résultats lus selon les 13 composantes (diagramme polarisé)

```{r}
img_path <- file.path(outdir,Sys.Date(),prefix,"Dimensions",paste0(prefix,"_","Composantes polarisées.png"))
fpar(external_img(src = img_path, width = 6.5, height = 6.5))
fpar(ftext('Figure 3 : Version polarisée des résultats lus selon les 13 composantes',prop = fp_text(italic = TRUE)), fp_p = fp_par(padding = 20,text.align = "center"))
fpar(run_pagebreak())
```

## Résultats détaillés par indicateur

### Indicateurs agroécologiques

```{r}
img_path <- file.path(outdir,Sys.Date(),prefix,"Dimensions",paste0(prefix,"_","Indicateurs Agroécologiques.png"))
fpar(external_img(src = img_path, width = 6.5, height = 7.3))
fpar(ftext('Figure 4 : Notes obtenues pour les 19 indicateurs agroécologiques, regroupés par composante',prop = fp_text(italic = TRUE)), fp_p = fp_par(padding = 20,text.align = "center"))
```

### Indicateurs socio-territoriaux

```{r}
img_path <- file.path(outdir,Sys.Date(),prefix,"Dimensions",paste0(prefix,"_","Indicateurs Socio-Territoriaux.png"))
fpar(external_img(src = img_path, width = 6.5, height = 7.6))
fpar(ftext('Figure 5 : Notes obtenues pour les 23 indicateurs socio-territoriaux, regroupés par composante',prop = fp_text(italic = TRUE)), fp_p = fp_par(padding = 20,text.align = "center"))
```

### Indicateurs économiques

```{r}
img_path <- file.path(outdir,Sys.Date(),prefix,"Dimensions",paste0(prefix,"_","Indicateurs Economiques.png"))
fpar(external_img(src = img_path, width = 6.5, height = 5.4))
fpar(ftext('Figure 6 : Notes obtenues pour les 11 indicateurs économiques, regroupés par composante',prop = fp_text(italic = TRUE)), fp_p = fp_par(padding = 20,text.align = "center"))
```

# La seconde lecture de la durabilité : approche par les cinq propriétés de la durabilité

## Synthèse : lecture globale par les propriétés

```{r}
img_path <- file.path(outdir,Sys.Date(),prefix,"Propriétés","Arbres éclairés",paste0(prefix,"_","Arbre global.png"))
fpar(external_img(src = img_path, width = 5.76, height = 3.58),fp_p = fp_par(text.align = "center"))
fpar(ftext("Figure 7 : Synthèse de la lecture par les propriétés avec un focus sur les premières branches d'agrégation",prop = fp_text(italic = TRUE)), fp_p = fp_par(padding = 20,text.align = "center"))
fpar(run_pagebreak())
```

## Les cinq arbres éclairés des propriétés

```{r fig.cap = 'Arbre éclairé de la propriété "Ancrage territorial"'}
img_path <- file.path(outdir,Sys.Date(),prefix,"Propriétés","Arbres éclairés",paste0(prefix,"_","Ancrage Territorial.png"))
fpar(external_img(src = img_path, width = 5.74, height = 3.48),fp_p = fp_par(text.align = "center"))
fpar(ftext('Figure 8 : Arbre éclairé de la propriété "Ancrage territorial"',prop = fp_text(italic = TRUE)), fp_p = fp_par(padding = 20,text.align = "center"))
fpar(run_linebreak())
```

```{r}
img_path <- file.path(outdir,Sys.Date(),prefix,"Propriétés","Arbres éclairés",paste0(prefix,"_","Autonomie.png"))
fpar(external_img(src = img_path, width = 5.76, height = 3.60),fp_p = fp_par(text.align = "center"))
fpar(ftext('Figure 9 : Arbre éclairé de la propriété "Autonomie"',prop = fp_text(italic = TRUE)), fp_p = fp_par(padding = 20,text.align = "center"))
fpar(run_linebreak())
```

```{r}
img_path <- file.path(outdir,Sys.Date(),prefix,"Propriétés","Arbres éclairés",paste0(prefix,"_","Capacité productive et reproductive de biens et de services.png"))
fpar(external_img(src = img_path, width = 5.76, height = 3.60),fp_p = fp_par(text.align = "center"))
fpar(ftext('Figure 10 : Arbre éclairé de la propriété "Capacité productive et reproductive de biens et de services"',prop = fp_text(italic = TRUE)), fp_p = fp_par(padding = 20,text.align = "center"))
fpar(run_linebreak())
```

```{r}
img_path <- file.path(outdir,Sys.Date(),prefix,"Propriétés","Arbres éclairés",paste0(prefix,"_","Responsabilité globale.png"))
fpar(external_img(src = img_path, width = 5.73, height = 4.33),fp_p = fp_par(text.align = "center"))
fpar(ftext('Figure 11 : Arbre éclairé de la propriété "Responsabilité globale"',prop = fp_text(italic = TRUE)), fp_p = fp_par(padding = 20,text.align = "center"))
fpar(run_linebreak())
```

```{r}
img_path <- file.path(outdir,Sys.Date(),prefix,"Propriétés","Arbres éclairés",paste0(prefix,"_","Robustesse.png"))
fpar(external_img(src = img_path, width = 5.76, height = 3.74),fp_p = fp_par(text.align = "center"))
fpar(ftext('Figure 12 : Arbre éclairé de la propriété "Robustesse"',prop = fp_text(italic = TRUE)), fp_p = fp_par(padding = 20,text.align = "center"))
```

## Diagrammes radar des notes obtenues au sein de chaque propriété

```{r}
fpar(run_linebreak())
img_path <- file.path(outdir,Sys.Date(),prefix,"Propriétés","Radars",paste0(prefix,"_","Ancrage Territorial.png"))
fpar(external_img(src = img_path, width = 6.53, height = 2.76),fp_p = fp_par(text.align = "center"))
fpar(ftext('Figure 13 : Pourcentage du score maximal obtenu pour chaque indicateur rattaché à la propriété "Ancrage territorial"',prop = fp_text(italic = TRUE)), fp_p = fp_par(padding = 20,text.align = "center"))
fpar(run_linebreak())
```

```{r}
img_path <- file.path(outdir,Sys.Date(),prefix,"Propriétés","Radars",paste0(prefix,"_","Autonomie.png"))
fpar(external_img(src = img_path, width = 6.53, height = 2.76),fp_p = fp_par(text.align = "center"))
fpar(ftext('Figure 14 : Pourcentage du score maximal obtenu pour chaque indicateur rattaché à la propriété "Autonomie"',prop = fp_text(italic = TRUE)), fp_p = fp_par(padding = 20,text.align = "center"))
fpar(run_linebreak())
```

```{r}
img_path <- file.path(outdir,Sys.Date(),prefix,"Propriétés","Radars",paste0(prefix,"_","Capacité productive et reproductive de biens et de services.png"))
fpar(external_img(src = img_path, width = 6.53, height = 2.76),fp_p = fp_par(text.align = "center"))
fpar(ftext('Figure 15 : Pourcentage du score maximal obtenu pour chaque indicateur rattaché à la propriété "Capacité productive et reproductive de biens et de services"',prop = fp_text(italic = TRUE)), fp_p = fp_par(padding = 20,text.align = "center"))
fpar(run_linebreak())
```

```{r}
img_path <- file.path(outdir,Sys.Date(),prefix,"Propriétés","Radars",paste0(prefix,"_","Responsabilité globale.png"))
fpar(external_img(src = img_path, width = 6.53, height = 2.76),fp_p = fp_par(text.align = "center"))
fpar(ftext('Figure 16 : Pourcentage du score maximal obtenu pour chaque indicateur rattaché à la propriété "Responsabilité globale"',prop = fp_text(italic = TRUE)), fp_p = fp_par(padding = 20,text.align = "center"))
fpar(run_linebreak())
```

```{r}
img_path <- file.path(outdir,Sys.Date(),prefix,"Propriétés","Radars",paste0(prefix,"_","Robustesse.png"))
fpar(external_img(src = img_path, width = 6.53, height = 2.76),fp_p = fp_par(text.align = "center"))
fpar(ftext('Figure 17 : Pourcentage du score maximal obtenu pour chaque indicateur rattaché à la propriété "Robustesse"',prop = fp_text(italic = TRUE)), fp_p = fp_par(padding = 20,text.align = "center"))
fpar(run_linebreak())
```
